【裁判字號】    97,易,109
【裁判日期】    970605
【裁判案由】    竊盜
【裁判全文】
臺灣臺東地方法院刑事判決               97年度易字第109號
公  訴  人  臺灣臺東地方法院檢察署檢察官
被      告  丁○○
                    (現另案於臺灣臺東監獄執行中)
上列被告因竊盜案件，經檢察官提起公訴 (97年度偵字第326號)
，被告於本院準備程序進行中就被訴事實為有罪之陳述，經本院
裁定改行簡式審判程序，判決如下：
    主  文
丁○○竊盜，處有期徒刑拾月，減為有期徒刑伍月，如易科罰金
，以新臺幣壹仟元折算壹日。
    犯罪事實及理由
一、犯罪事實：
(一)丁○○前於民國95年間因犯竊盜罪，經臺灣高等法院花蓮分
    院以96年度易字第16號分別判處有期徒刑7月、7月、4月、4
    月，應執行有期徒刑1年7月，緩刑4年(嗣因其另再犯竊盜罪
    ，而經本院以97年度撤緩字第9號撤銷緩刑)確定；又因犯竊
    盜等罪，經本院先後以96年度訴字第211號分別判處並依中
    華民國96年罪犯減刑條例減為有期徒刑2月又15日、2月又15
    日、1月又15日，應執行有期徒刑6月確定，以96年度易字第
    149號分別判處並依中華民國96年罪犯減刑條例減為有期徒
    刑2月又15日、2月又15日、2月又15日、2月、2月、2月、1
    月又15日、1月又15日、3月、3月，應執行有期徒刑1年10月
    確定，及以96年度東簡字第366號判處並依中華民國96年罪
    犯減刑條例減為有期徒刑1月又15日，現正執行中(不構成累
    犯)。
(二)丁○○明知放置在臺東縣太麻里鄉三和村2鄰漁場129之1號
    住宅前之流理台、壓麵機、製麵機、營業用冰箱、家用冰箱
    、熱水器、瓦斯爐、空氣濾清器、果汁機及冷氣機等物品【
    合計價值約新臺幣(下同)310,000 元】為他人所有之物，竟
    意圖自己不法之所有，於95年12月7日上午9時許，至臺東縣
    臺東市○○路○段401巷56號盛輝五金企業社資源回收場，對
    不知情之負責人乙○○(起訴書誤載為陳志忠)偽稱該等物品
    為其所有擬出售之物，使陳乙○○不疑有他，遂駕車與其前
    往該處所，將上揭物品載至乙○○所經營之資源回收場，而
    以此方式竊取上開物品，經陳志忠合算後，支付3,300元價
    金予丁○○。嗣於96年12月17日中午，上開物品之所有權人
    甲○○返回該處所，發現所有物品遭竊一空，報警查辦，始
    查悉上情。
(三)案經臺東縣警察局大武分局報請臺灣臺東地方法院檢察署檢
    察官偵查起訴。
二、理由：
(一)本件被告丁○○所犯係死刑、無期徒刑、最輕本刑為3年以
    上有期徒刑以外之罪，被告於準備程序中就被訴事實為有罪
    之陳述，經告知簡式審判程序之旨，並聽取公訴人及被告之
    意見後，本院認為適宜而依刑事訴訟法第273條之1第1項規
    定，裁定進行簡式審判程序，且依同法第273條之2、第159
    條第2項之規定，不適用傳聞法則有關限制證據能力之相關
    規定，合先敘明。
(二)據以論罪之證據名稱：
    1.被告丁○○於偵訊及本院審理時自白上揭犯行。
    2.證人即被害人甲○○、證人乙○○、靳意志於警詢、偵訊
      時之證詞。
    3.收受物品、舊貨、五金廢料或廢棄物登記表及磅量傳票各
      1紙、指認犯罪嫌疑人紀錄表1張。
    4.刑案現場測繪圖1張、現場照片14張。
    5.綜上各節相互佐證，被告自白核與事實相符，應堪採信，
      本件事證明確，被告犯行堪以認定，應依法論科。
(三)論罪量刑之理由：
    核被告丁○○上揭所為，係犯刑法第320條第1項普通竊盜罪
    。被告利用不知情之盛輝五金企業社資源回收場人員乙○○
    前往上開地點將被害人甲○○所有物品載回該企業社資源回
    收場後予以變賣，為間接正犯。爰審酌被告前有多項竊盜前
    案紀錄，有臺灣高等法院被告前案紀錄表在卷可參，素行堪
    見不佳，而被告正值青壯，不知努力工作以獲取正當報酬，
    反以竊盜之手段獲取財物，影響社會治安甚鉅，兼衡酌其所
    獲之財物價值，暨其犯罪後尚知及時於本院審理中坦承全部
    犯行，態度尚非惡劣，及其犯罪之動機、手段、生活狀況、
    智識程度等一切情狀，量處如主文所示之刑。又本件被告犯
    罪時間於96年4月24日以前，合於中華民國96年罪犯減刑條
    例第2條第1項規定之基準日之前，所宣告之刑又未逾有期徒
    刑1年6月，不在該條例第3條第1項第15款所定排除減刑之列
    ，應依該條例第2條第1項第3款之規定，減其宣告刑2分之1
    ，並諭知易科罰金之折算標準，以示懲警。
三、應適用之法條：
    依刑事訴訟法第273條之1第1項、第299條第1項前段、第310
    條之2、第454條，刑法第320條第1項、第41條第1項前段，
    刑法施行法第1條之1第1項、第2項前段，中華民國96年罪犯
    減刑條例第2條第1項第3款、第7條、第9條，判決如主文。
本案經檢察官丙○○到庭執行職務。
中    華    民    國    97    年    6     月    5     日
                  刑事第一庭    法  官  簡芳潔
以上正本證明與原本無異。
如不服本判決應於收受本判決後10日內向本院提出上訴書狀；上
訴書狀應敘述具體理由。未敘述上訴理由者，應於上訴期間屆滿
後20日內向本院補提理由書狀（均須按他造當事人之人數附繕本
）。「切勿逕送上級法院」。
告訴人或被害人對於本判決如有不服，請書具不服之理由狀，請
求檢察官上訴者，其上訴期間之計算係以檢察官收受判決正本之
日期為準。
                                書記官  林慧芬
中    華    民    國    97    年    6     月    6     日
附錄論罪科刑法條全文：
中華民國刑法第320條
意圖為自己或第三人不法之所有，而竊取他人之動產者，為竊盜
罪，處5年以下有期徒刑、拘役或5百元以下罰金。
意圖為自己或第三人不法之利益，而竊佔他人之不動產者，依前
項之規定處斷。
前二項之未遂犯罰之。


司法院資訊處製作；財團法人民間司法改革基金會備份。
